臺灣宜蘭地方法院刑事判決　　　　　　　96年度交易字第54號
公　訴　人　臺灣宜蘭地方法院檢察署檢察官
被　　　告　甲○○
上列被告因過失致死案件，經檢察官提起公訴（96年度偵字第20
7號），嗣於本院準備程序進行中，被告先就被訴事實為有罪之
陳述，經裁定進行簡式審判程序，本院判決如下：
    主  文
甲○○因過失致人於死，處有期徒刑陸月，如易科罰金，以新臺
幣壹仟元折算壹日。緩刑貳年。
    事  實
一、甲○○於民國95年11月13日9時許，駕駛車牌號碼HU—4136
    號自小客貨車沿宜蘭縣宜蘭市○市道路（即特一號道路）由
    羅東往宜蘭方向行駛，於同日10時許，行經宜蘭縣宜蘭市○
    市道路與大福路交岔路口處時，甲○○本應注意汽車行駛時
    ，駕駛人應注意車前狀況，隨時採取必要之安全措施，且於
    行經行人穿越道，遇有行人穿越時，無論有無交通指揮人員
    指揮或號誌指示，均應暫停讓行人先行通過，而依當時天候
    晴、日間自然光線、柏油路面、路面乾燥、路面無缺陷、路
    面無障礙物、視距良好等狀況，並無不能注意之情事，竟疏
    未注意車前狀況及採取必要之安全措施，且未暫停讓使用行
    人穿越道之行人先行通過，以致煞避不及而撞擊正在使用前
    揭交岔路口處行人穿越道穿越馬路之方碧蓮，致使方碧蓮因
    此而受有頭部、胸部、腹部、四肢部挫傷併氣血胸及顱內出
    血等傷勢，經送醫急救後仍於95年11月21日2時20分許不治
    死亡。甲○○肇事後，於有偵查權限之機關及公務員發覺其
    犯罪前，即主動託人報警，報明其係肇事者，復向到場處理
    之警員自承肇事並自願接受裁判。
二、案經方碧蓮之夫乙○○訴由宜蘭縣警察局宜蘭分局報請臺灣
    宜蘭地方法院檢察署檢察官相驗後偵查起訴，嗣於本院準備
    程序進行中，被告先就被訴事實為有罪之陳述，經裁定進行
    簡式審判程序。
    理  由
一、上揭犯罪事實，業據被告甲○○於警詢、檢察官偵訊及本院
    審理時坦承不諱，核與證人即被害人方碧蓮之夫乙○○指訴
    方碧蓮因車禍受傷不治死亡之情節相符，復有道路交通事故
    現場圖、道路交通事故調查報告表、HU—4136號自小客貨車
    行車執照、甲○○駕駛執照各一件及車禍現場相片五張在卷
    可稽。而被害人方碧蓮確因本件車禍導致受有頭部、胸部、
    腹部、四肢部挫傷併氣血胸及顱內出血之傷勢，經送醫急救
    後仍於95年11月21日2時20分許不治死亡等情，亦經臺灣宜
    蘭地方法院檢察署檢察官會同檢驗員相驗屬實，並製有相驗
    筆錄、相驗屍體證明書、驗斷書各一件及相驗照片九張附卷
    足憑。且按汽車行駛時，駕駛人應注意車前狀況，並隨時採
    取必要之安全措施；於行經行人穿越道，遇有行人穿越時，
    無論有無交通指揮人員指揮或號誌指示，均應暫停讓行人先
    行通過，道路交通安全規則第94條第3項、第103條第2項分
    別定有明文，被告甲○○為已考領駕駛執照之駕駛人，對此
    實難諉稱不知，其駕車行經肇事地點之宜蘭縣宜蘭市○市道
    路與大福路交岔路口處時，本應注意遵守上開規定，且依卷
    附前揭道路交通事故調查報告表所載，於事故當時為天候晴
    、日間自然光線、柏油路面、路面乾燥、路面無缺陷、路面
    無障礙物、視距良好，並無不能注意之情事，被告竟疏未注
    意車前狀況及採取必要之安全措施，且未暫停讓使用行人穿
    越道之行人先行通過，以致煞避不及而撞擊正在使用前揭交
    岔路口處行人穿越道穿越馬路之被害人方碧蓮，肇致本件車
    禍發生，其駕駛行為顯有過失。且被告之過失行為，復與被
    害人之死亡間，具有相當因果關係。綜上所述，足徵被告首
    揭自白確與事實相符，本件事證已臻明確，被告之犯行堪予
    認定，應依法論科。
二、核被告甲○○之所為，係犯刑法第276條第1項之過失致人於
    死罪。又被告於駕車行經行人穿越道時，不依規定讓行人優
    先通行，導致本件車禍發生，且因致人死亡，致須負刑事責
    任，應依道路交通管理處罰條例第86條第1項之規定，加重
    其刑。另被告於車禍發生後，於有偵查權限之機關及公務員
    發覺其犯罪前，即主動託人報警，報明其係肇事者，復向到
    場處理之警員自承肇事並自願接受裁判之事實，業據被告於
    本院審理時陳明在卷，並有宜蘭縣警察局宜蘭分局道路交通
    事故肇事人自首情形紀錄表一件附卷可參，是被告已符自首
    之要件，爰依刑法第62條前段之規定減輕其刑，並與前揭加
    重部分，先加後減之。茲審酌被告之品行、智識程度；就本
    件車禍之發生有疏未注意車前狀況，採取必要之安全措施，
    未暫停讓行人先行通過行人穿越道之過失，其過失程度之輕
    重；犯後已坦承犯行，且與死者家屬達成和解（參卷附之宜
    蘭縣宜蘭市調解委員會調解書），賠償死者家屬損失，取得
    被害人家屬諒解之犯後態度及被害人因本件車禍而死亡等一
    切情狀，暨檢察官、被告、告訴人對於科刑範圍所表示之意
    見後，量處如主文所示之刑，並諭知易科罰金之折算標準，
    以示懲儆。末查，被告前未曾因故意犯罪受有期徒刑以上刑
    之宣告，有臺灣高等法院被告前案紀錄表一件在卷可稽，其
    因一時疏失，致罹刑章，經此審理教訓後，當知警惕而無再
    犯之虞，故本院認為所宣告之刑以暫不執行為適當，爰併宣
    告緩刑二年，以勵自新。
據上論斷，應依刑事訴訟法第284條之1、第273條之1第1項、第2
99條第1項前段，道路交通管理處罰條例第86條第1項，刑法施行
法第1條之1，刑法第276條第1項、第62條前段、第41條第1項前
段、第74條第1項第1款，判決如主文。
本案經檢察官吳志成到庭執行職務。
中　　華　　民　　國　　96　　年　　6　　月　 　21　　日
                  刑事第三庭法  官  劉家祥
以上正本證明與原本無異。
如不服本判決應於收受本判決後10日內向本院提出上訴書狀，其
未敘述上訴理由者，並得於提起上訴後10日內向本院補提理由書
狀(均須按他造當事人之人數附繕本)「切勿逕送上級法院」。
                            書記官  邱淑秋
中　　華　　民　　國　　96　　年　　6 　　月　　23　　日
附錄本案論罪科刑法條全文：
刑法施行法第1條之1
中華民國九十四年一月七日刑法修正施行後，刑法分則編所定罰
金之貨幣單位為新臺幣。
九十四年一月七日刑法修正時，刑法分則編未修正之條文定有罰
金者，自九十四年一月七日刑法修正施行後，就其所定數額提高
為三十倍。但七十二年六月二十六日至九十四年一月七日新增或
修正之條文，就其所定數額提高為三倍。
刑法第276條第1項
因過失致人於死者，處 2 年以下有期徒刑、拘役或 2 千元以下
罰金。
